臺灣基隆地方法院刑事判決　　　　　　　　　　　　　九十三年度訴字第五七三號
　　公　訴　人　臺灣基隆地方法院檢察署檢察官
　　被　　　告　甲○○　男　三.
右列被告因違反毒品危害防制條例案件，經檢察官提起公訴（九十三年度毒偵字第一
二八七號），被告於準備程序進行中，就被訴事實為有罪之陳述，經告知其簡式審判
程序之旨，並聽取公訴人及被告之意見後，經本院合議庭裁定由受命法官獨任進行簡
式審判程序，判決如左：
    主      文
甲○○連續施用第一級毒品，累犯，處有期徒刑捌月，扣案之第一級毒品海洛因壹包
（淨重零點貳玖公克）沒收銷燬之，吸管壹支沒收；又施用第二級毒品，累犯，處有
期徒刑肆月；應執行有期徒刑拾壹月，扣案之第一級毒品海洛因壹包（淨重零點貳玖
公克）沒收銷燬之，吸管壹支沒收。
    事實及理由
一、犯罪事實：
    甲○○曾因違反麻醉藥品管理條例案件，經本院判處有期徒刑七月，並經臺灣高
    等法院駁回上訴確定；復因違反肅清煙毒條例等案件，經本院判處應執行有期徒
    刑八年確定，上開案件並經本院定應執行有期徒刑八年六月確定，於民國八十七
    年九月五日假釋出監，嗣經撤銷假釋執行殘刑，而於九十二年九月四日縮短刑期
    執行完畢；又曾因施用毒品案件，經本院裁定送觀察、勒戒後，因有繼續施用毒
    品之傾向，經強制戒治交付保護管束期滿後（八十八年十二月二十八日停止戒治
    釋放，九年八月四日保護管束期滿執行完畢），由臺灣基隆地方法院檢察署檢察
    官於八十九年八月八日，以八十九年度戒毒偵字第六四號不起訴處分確定。詎其
    猶不知藉此戒絕施用毒品惡習，竟於前揭強制戒治執行完畢釋放後五年內，基於
    施用第一級毒品海洛因之概括犯意，自九十三年七月十三日凌晨五時許起，至同
    年十月十六日某時止，在其基隆市○○區○○街二十六號八十三之二號住處，以
    將海洛因摻水置入注射針筒再施打其左手肘內側皮膚靜脈血管處之方式，連續施
    用第一級毒品海洛因約五次；復另行起意，並基於施用第二級毒品安非他命之犯
    意，於九十三年七月十三日零時至當日晚上九時四十五分間之某時（起訴書記載
    為九十三年七月十四日凌晨一時十五分前之四日內某時），在前揭相同地點，以
    將安非他命置於鋁箔紙上，並點火加熱使其產生煙霧，再吸取霧氣之方式，施用
    第二級毒品安非他命一次。嗣為警於九十三年七月十三日晚上九時四十五分，在
    國道一號公路四點六公里北向處攔查其所駕駛之車牌號碼ＤＹ—九○六三號自小
    貨車時查獲，並扣得第一級毒品海洛因一包（淨重零點二九公克）及其所有供施
    用第一級毒品海洛因之器具吸管一支。
二、上開事實有下列證據足以證明：
  (一)被告於本院準備程序及審理之自白。
  (二)本院九十三年十月十八日勘驗筆錄及被告左手肘照片二張。
  (三)扣案之第一級毒品海洛因一包（淨重零點二九公克）及吸管一支。
  (四)國道公路警察局第一警察隊緝獲煙毒、麻藥案件人犯尿液檢體編號對照表、檢體
    監管紀錄表、臺灣尖端先進生技醫藥股份有限公司九十三年七月二十二日濫用藥
    物檢驗報告、國道公路警察局第一警察隊查獲涉嫌毒品危害防制條例毒品初步鑑
　  驗報告單、扣案證物照片二張、法務部調查局九十三年八月十八日調科壹字第三
    二○○○二二四六號鑑定通知書各一紙。
  (五)臺灣基隆地方法院檢察署檢察官八十九年度戒毒偵字第六四號不起訴處分書、臺
    灣高等法院被告全國前案紀錄表、臺灣基隆地方法院檢察署刑案資料查註紀錄表
    及全國施用毒品案件紀錄表。
三、論罪及科刑之理由：
　　按海洛因及安非他命分別係毒品危害防制條例第二條第二項第一款、第二款所定
  　之第一級毒品、第二級毒品，被告予以施用，核其所為，係犯毒品危害防制條例
    第十條第一項、第二項之施用第一級毒品罪及施用第二級毒品罪。又被告持有第
    一級毒品海洛因及第二級毒品安非他命係供施用，其持有第一級毒品、第二級毒
    品之低度行為分別為施用第一級毒品、第二級毒品之高度行為所吸收，不另論罪
    。其先後多次施用第一級毒品海洛因之犯行，時間緊接，犯罪構成要件相同，顯
    係基於概括犯意為之，為連續犯，應論以一施用第一級毒品罪，並加重其刑。又
    被告所犯上開二罪，犯意各別，罪名互異，應予分論併罰。查被告曾受有犯罪事
    實欄所載有期徒刑之執行完畢，有臺灣高等法院被告全國前案紀錄表在卷可稽，
    其受有期徒刑之執行完畢後，五年內再犯本件有期徒刑以上之罪，為累犯，應依
    刑法第四十七條之規定加重其刑（其中就施用第一級毒品部分遞加重其刑）。公
    訴人雖僅就被告於九十三年七月十四日凌晨一時十五分前之一日內施用第一級毒
    品海洛因之犯行提起公訴，而未就犯罪事實欄所載其餘時點施用海洛因之犯行起
    訴，然此部分之犯罪事實與起訴部分，有連續犯之裁判上一罪關係，為起訴之效
    力所及，本院自應併予審究。另被告施用第二級毒品安非他命之時間為九十三年
    七月十三日（因被告於九十三年七月十三日晚間九時四十五分為警查獲，業經被
    告於本院審理時供述甚明，故應認其係於該日零時至晚間九時四十五分間之某時
    施用），起訴書認係九十三年七月十四日凌晨一時十五分前之四日內某時，尚有
    未洽，應予更正。爰審酌被告前因施用毒品經觀察、勒戒及強制戒治後，已因毒
    品危害防制條例予施用品者之寬典而未受刑事追訴，竟不知珍惜自新之機會而仍
    續為施用毒品，惡性非輕，惟審酌所犯施用毒品之犯罪係戕害自身健康之行為，
    於他人尚不致造成損害及被告事後坦承犯行之態度等一切情狀，就其所犯上開二
    罪，各量處如主文所示之刑，並定其應執行刑，以示懲儆。扣案之第一級毒品海
    洛因一包（淨重零點二九公克），為查獲之毒品，應依毒品危害防制條例第十八
    條第一項前段之規定，宣告沒收銷燬之；另扣案之吸管一支，係被告所有供本件
    施用第一級毒品海洛因所用之物，業據被告供承在卷，爰依刑法第三十八條第一
    項第二款之規定宣告沒收。
四、應適用之法條：
　　刑事訴訟法第二百七十三條之一第一項、第二百八十四條之一、第三百十條之二
  　、第四百五十四條第一項、第二百九十九條第一項前段，毒品危害防制條例第十
    條第一項、第二項、第二十三條第二項、第十八條第一項前段，刑法第十一條、
    第五十六條、第四十七條、第三十八條第一項第二款、第五十一條第五款，判決
    如主文。
五、對於本件判決如有不服，得自收受送達後十日內，向本院提出上訴書狀，上訴於
    臺灣高等法院。
本案經檢察官黃鴻達到庭執行職務
中      華      民      國     九十三   年    　十　   月    　二十九   日
                                臺灣基隆地方法院刑事第三庭
                                      法  官  王  美  婷
右正本證明與原本無異。
對於本件判決如有不服，應於收受送達後十日內，向本院提出上訴書狀，上訴於臺灣
高等法院，並按他造當事人之人數附具繕本。
                                      書記官  劉  珍  珍
中      華      民      國     九十三   年    　十　   月    　二十九   日
附錄本案論罪科刑法條：
毒品危害防制條例第十條第一項、第二項
施用第一級毒品者，處六月以上五年以下有期徒刑。
施用第二級毒品者，處三年以下有期徒刑。
